臺灣桃園地方法院刑事判決　　　　　　 100年度易字第1174號
公　訴　人　臺灣桃園地方法院檢察署檢察官
被　　　告　謝宏炮
上列被告因違反保護令等案件，經檢察官提起公訴（100 年度偵
字第16590 號、第22145號），本院判決如下︰
    主  文
謝宏炮違反法院所發禁止實施家庭暴力之保護令，累犯，處有期
徒刑伍月，如易科罰金以新台幣壹仟元折算壹日；又違反法院所
發禁止實施家庭暴力之保護令，累犯，處有期徒刑伍月，如易科
罰金以新台幣壹仟元折算壹日。應執行有期徒刑捌月，如易科罰
金以新台幣壹仟元折算壹日。
    事  實
一、謝宏炮有下開違反保護令之前科：(1)其前因於民國95年10月
    22 日0時30分許，於酒後在桃園縣楊梅市○○街644 號，持
    菜刀攻擊其母謝陳秀妹，經本院於95年12月15日核發95年度
    家護字第958 號民事通常保護令，其於該保護令有效期間內
    之96年7 月23日、96年7 月25日、96年9 月10日因分別違反
    該保護令所定禁止騷擾之行為，因而為本院於96年10月31日
    分別判處拘役20日、20日、20日，應執行拘役50確定，經入
    監執行完畢。(2)謝宏炮因對其母謝陳秀妹實施家庭暴力行為
    ，經本院於96年11月26日核發96年度暫家護字第642 號民事
    暫時保護令，謝宏炮竟於該保護令有效期間內之97年1 月1
    日，在上開住處，因向謝陳秀妹要索金錢不成，對謝陳秀妹
    辱罵：「幹你娘、你去給別人幹」等穢語，復持菜刀作勢威
    脅之違反該保護令所定禁止實施精神侵害及禁止騷擾之行為
    ，因而為本院於97年5 月29日判處有期徒刑6 月確定，經入
    監執行完畢。(3)謝宏炮明知其於96年11月3 日對謝陳秀妹所
    為家庭暴力行為，業經本院於97年3 月10日，以97年度家護
    字第69號裁定核發民事通常保護令，命其不得對謝陳秀妹實
    施身體或精神上不法侵害行為，及不得直接或間接對謝陳秀
    妹為騷擾之聯絡行為，竟於該保護令有效期間內之97年9 月
    17 日 下午5 時許返回上址，並以客語辱罵謝陳秀妹「幹你
    娘」等騷擾行為，因而為本院於98年2 月27日判處有期徒刑
    7 月，嗣經台灣高等法院駁回謝宏炮之上訴而確定，經入監
    執行於99年3 月17日執行完畢。
二、詎謝宏炮猶不知悛悔，與NGUYEN THI HONG THU （越南籍，
    中文譯名：阮虹秋，以下皆以中文譯名稱之）係叔嫂關係，
    屬家庭暴力防治法第3 條第4 款所定之家庭成員，謝宏炮明
    知曾經院於99年11月18日以99年度家護字第1445號民事通常
    保護令裁定令不得對阮虹秋實施身體或精神上不法侵害之行
    為，不得對於阮虹秋為騷擾之行為，保護令有效期間為1年
    ，仍基於違反上開保護令之犯意，於下列之時間、地點，為
    下列之行為：
(一)、於100年5月15日14時30分許，在桃園縣楊梅市○○街644號
    共同住處內，酒後因故與阮虹秋發生爭執，竟以「幹你娘」
    言語辱罵阮虹秋，後阮虹秋因生氣以塑膠材質之藥水瓶丟向
    謝宏炮，致擊中謝宏炮手上香菸，謝宏炮遂進廚房手持菜刀
    （未扣案），並稱「我要進去砍妳」等語恐嚇躲進房間之阮
    虹秋，致阮虹秋心生畏懼，而違反上開保護令之裁定。
(二)、於100年6月10日21時30分許，在上址住處內，酒後以「你去
    申請保護令，我如果去坐牢，我也不會讓你好過，不會放過
    你」等語恐嚇阮虹秋，致阮虹秋心生畏懼，而違反上開保護
    令之裁定。
三、案經阮虹秋訴由桃園縣政府警察局楊梅分局移送臺灣桃園地
    方法院檢察署檢察官偵查起訴。
    理  由
壹、證據能力：
一、按被告以外之人於審判外之言詞或書面陳述，除法律有規定
    者外，不得作為證據。又被告以外之人於審判外之陳述，雖
    不符前4 條之規定，而經當事人於審判程序同意作為證據，
    法院審酌該言詞陳述或書面陳述作成時之情況，認為適當者
    ，亦得為證據。當事人、代理人或辯護人於法院調查證據時
    ，知有第159 條第1 項不得為證據之情形，而未於言詞辯論
    終結前聲明異議者，視為有前項同意，刑事訴訟法第159 條
    第1 項、第159 條之5 分別定有明文。查證人阮虹秋、謝宏
    南警詢之陳述，固係審判外之陳述而屬傳聞證據，惟被告就
    上開審判外之陳述，於本院審理中，知有該項證據，未曾於
    言詞辯論終結前聲明異議，而本院審酌該等證人陳述作成時
    之情況，並無違法取證及證明力過低之瑕疵，亦認以之作為
    證據為適當，依前揭規定說明，自有證據能力。
二、按被告以外之人於偵查中向檢察官所為之陳述，除顯有不可
    信之情況者外，得為證據，刑事訴訟法第159 條之1 第2 項
    定有明文。查證人阮虹秋於100 年8 月18日供後具結所為之
    陳述，係檢察官依法訊問，復無其他事證足資認定其等於檢
    察官訊問時有受違法取供情事，並無何特別不可信之情況，
    是依上開規定有證據能力，而得作為本案之證據。
三、另本件認定事實所引用之卷內其餘卷證資料，並無證據證明
    係公務員違背法定程序所取得，被告於審判程序中復未於言
    詞辯論終結前表示異議，且卷內之文書證據，亦無刑事訴訟
    法第159 條之4 之顯有不可信之情況與不得作為證據之情形
    ，則依刑事訴訟法第159 條之5 之規定，本件認定事實所引
    用之所有文書證據，均有證據能力，合先敘明。
貳、實體部分：
一、訊據被告謝宏炮於本院審理時對於上開全部犯行坦承不諱，
    核與被害人阮虹秋之警、偵訊審理證詞、證人謝宏南之警詢
    證詞相符，並有本院99年度家護字第1445號民事通常保護令
    裁定、桃園縣政府警察局楊梅分局保護令執行紀錄表在卷可
    稽，本件事證明確，被告上開犯行足堪認定。
二、核被告如事實欄二(一)、(二)所為，均係犯家庭暴力防治法第61
    條第1 款之罪、刑法第305 條之恐嚇危害安全罪。被告如事
    實欄二(一)、(二)之犯行，各以一行為同時犯上開二罪，為想像
    競合犯，應依刑法第55條之規定，各從較重之家庭暴力防治
    法第61條第1 款之罪、第61條第1 款、第2 款之罪處斷。被
    告對被害人所犯上開之罪，犯意各別，行為互殊，應分論併
    罰。被告有前開事實欄一所述有期徒刑執行完畢之紀錄，有
    台灣高等法院被告前案紀錄表乙份附卷可稽，被告有期徒刑
    執行完畢後五年內再犯本件有期徒刑以上之罪，為累犯，應
    依刑法第47條第1 項之規定加重其刑。爰審酌被告違反保護
    令之行為態樣、其之行為對被害人之危害、其有多次違反保
    護令之前科（有前科表乙份及如事實欄一所示本院各份判決
    影本附卷可稽）、犯後態度等一切情狀，量處如主文所示之
    刑，並定其應執行之刑及易科罰金之折算標準。
據上論斷，應依刑事訴訟法第299 條第1 項前段，家庭暴力防治
法第61條第1 款，刑法第11條前段、第305 條、第55條、第47條
第1 項、第51條第5 款、第41條第1 項前段、第8 項，刑法施行
法第1 條之1 第1 項、第2 項前段，判決如主文。
本案經檢察官王齡梓到庭執行職務
中    華    民    國   100    年    11    月    17    日
                  刑事第三庭    法  官  曾雨明
以上正本證明與原本無異。
如不服本判決應於收受判決後10日內向本院提出上訴書狀，並應
敘述具體理由。其未敘述上訴理由者，應於上訴期間屆滿後20日
內向本院補提理由書(均須按他造當事人之人數附繕本)「切勿逕
送上級法院」。
                                書記官  李靜華
中    華    民    國   100    年    11    月    18    日
附論罪科刑法條全文：
家庭暴力防治法第61條第1款
違反法院依第十四條第一項、第十六條第三項所為之下列裁定者
，為本法所稱違反保護令罪，處三年以下有期徒刑、拘役或科或
併科新臺幣十萬元以下罰金：
一、禁止實施家庭暴力。
刑法第305條
以加害生命、身體、自由、名譽、財產之事，恐嚇他人致生危害
於安全者，處 2 年以下有期徒刑、拘役或 3 百元以下罰金。